【裁判字號】    98,抗,376
【裁判日期】    980824
【裁判案由】    停止執行
【裁判全文】
臺灣高等法院臺中分院民事裁定  98年度抗字第376號
抗  告  人  丁○○
            丙○○
            戊○○
共同代理人  乙○○
上列抗告人，因相對人甲○○等提起第三人異議之訴，聲請停止
執行事件，對於中華民國98年6月18日台灣台中地方法院98年度
聲字第392號裁定，提起抗告，本院裁定如下：
      主  文
抗告駁回。
抗告程序費用由抗告人負擔。
      理  由
一、按有回復原狀之聲請，或提起再審或異議之訴，或對於和解
    為繼續審判之請求，或提起宣告調解無效之訴、撤銷調解之
    訴，或對於第4條第1項第5款之裁定提起抗告時，法院因必
    要情形或依聲請定相當並確實之擔保，得為停止強制執行之
    裁定。強制執行法第18條第2項定有明文。本件相對人以因
    抗告人就其所有如附表所示建號56、57號之地上物為強制執
    行，聲請人已向原法院提起第三人異議之訴（98年度重訴字
    第297號）為由，而聲請供擔保裁定停止該院97年度執字第
    33941號執行事件，就如附表所示建號56、57號之地上物所
    為之執行程序。
    經原法院調取98年度重訴字第297號第三人異議之訴卷宗審
    究後，認聲請人之聲請為有理由，爰審酌系爭地上物之性質
    、價值合計為新臺幣5,451,000、相對人因停止執行所致受
    不能執行之可能期間及損害等情，核定本件停止執行之擔保
    金額為新臺幣1,800,0000元或同額之金融機構無記名可轉讓
    定期存單後，予以准許。
二、抗告意旨略以：
    第三人異議之訴，實體法院對聲請停止執行之裁定，無不從
    嚴審核，非有必要之情形，不宜輕率准其停止執行，如命擔
    保而停止執行之裁定者，應注意相當確實之擔保，以維債權
    人之權益，今本案拍賣之標的，為一完整之遊樂園（即東山
    樂園），其核定之拍賣價額高達5億元之鉅，相對人以自己
    所有，區區之金額545.1萬元及807.1萬元之標的，提出執行
    異議之訴，意圖干擾本案之進行，原法院未經斟酌抗告人之
    陳述前，即輕率准供擔保停止執行，顯屬不當。又本件執行
    查封時債務人之法定代理人已自承所有建物均係公司所有，
    絕無他人之財產存在。經抗告人親往相對人甲○○及陳婕楹
    詢問，彼等均否認有提起第對三人異議之訴，且彼等為公司
    之員工，每月工資僅一萬多元，何敢主張所有權？足證本件
    似有第二順位抵押權人己○○勾串債務人干擾執行之進行，
    原法院不為調查，即為准許，對債權人之權益傷害甚大。本
    件相對人甲○○、己○○主張建號56、57之土地上建物為其
    所有，其總金額為新台幣545.1萬元，相對人請求如停止執
    行而致抗告人未能及時受償之損害，依執行名義之遲延利息
    ，年息8.75％計算，並依各約法院辦案期限實施要點第二條
    規定，至三審終結期間推定為4年4個月，則甲○○應供擔保
    之金額應為206萬元，況且本件停止執行部分，將使全園區
    之拍賣不完整，影響拍賣之意願，抗告人之損害將達數千萬
    元之鉅，原法院所定之擔保金額，亦顯不當等語。
三、經查，本件相對人甲○○、己○○於原法院提起第三人異議
    之訴，係主張：原法院97年度執字第33941號返還借款強制
    執行事件，所查封建號56即門牌台中市○○區○○路三段15
    1-9號鍋爐間、控制台、泡湯池（三溫暖設施）及建號57鍋
    爐間係甲○○於民國83年6月30日向曾國亮承租坐落台中市
    北屯區○○段125-6、583-1、583、582-17、125-3地號土地
    面積4,000平方公尺（上開五筆土地於重測後依序變更為大
    榮段663、662.、654、653、817地號）後所興建，有該土地
    租賃契約書及東山樂園遊樂區營業人合作契約書第二頁第三
    項載明可稽，因此上開建號56即門牌台中北屯區○○路○段
    151-9號鍋爐間、控制台、泡湯池（三溫暖設施）及建號57
    鍋爐間係甲○○所有，雖甲○○於民國96年10月31日將上開
    建號45、46、47、48、49、50、51建物及建號56、57建物賣
    給己○○，惟因上開建物未辦理建物所有權登記，因此陳婕
    楹、甲○○與己○○約定在甲○○尚未將建物辦理所有權移
    轉登記為己○○以前，仍應負責排除該建物所受侵害或查封
    ，有該買賣契約書及買賣契約補充協議書可稽，茲因上開建
    物遭受債權人誤認為債務人所有，而予以查封，其顯已侵害
    原告之權益，因此原告依強制執行法第十五條規定提起第三
    人異議之訴，以排除強制執行等語。有調取之原法院98年度
    重訴字第297號第三人異議之訴全卷可稽。則相對人就系爭
    建號之建物是否因原始建築而取得所有權（未辦理登記）即
    有待原法院詳為調查審認。因之，相對人為免其所有權受侵
    害，而遭受不能回復之損害，聲請原法院准其供擔保後暫時
    停止該部分之執行，依首開強制執行法第18條第2項之規定
    ，自應准許。並於擔保金額，原法院已依執行法院囑託鑑價
    之結果，參酌所供擔保係備供債權人停止執行所可能致債權
    人之損害，非以彌補利息為目的，而為核定，經核亦無不當
    。至於抗告人之執行名義債權，其遲延利息若干，供核定擔
    保金額並無絕對之關係。又法院辦案期限實施要點所定各級
    法院之辦案期限，亦屬案件在各審級應終結之最長期限，然
    並非每個案件均非經該長期審理而無法終結，故亦不足為核
    定擔保金之惟一依據。又本件相對人聲請停止執行之標的物
    特定，僅為查封執行之一小部分，非整個拍賣園區，自不能
    以整個園區之鑑定總價為考量。且停止執行部分亦非全園區
    之主要部分，抗告人主張應以全園區之總價為考量，定擔保
    之金額亦非有據。
四、本件原法院之裁定並無違誤不當。抗告為無理由，應依強制
    執行法第30條之1、民事訴訟法第495條之1第1項，第449條
    第1項、第95條、第78條、第85條第1項前段裁定如主文。
中    華    民    國    98    年    8     月    24    日
                民事第三庭    審判長法  官  陳照德
                                    法  官  朱  樑
                                    法  官  李平勳
以上正本係照原本作成。
再為抗告應以適用法規顯有錯誤為理由。
如提起再抗告者應於裁定送達後10日內向本院提出抗告理由狀（
須按照他造人數附具繕本）並繳納抗告裁判費新臺幣1,000元，
同時委任律師或具有律師資格之關係人為代理人。
                                    書記官  茆亞民
中    華    民    國    98    年    8     月    24    日
                                                      Ｖ


司法院資訊處製作；財團法人民間司法改革基金會備份。
